# 期末未通过消防验收但实际已在使用的办公室装修费归属

提问人：tongjiajun 时间：2017-03-07 14:41:42
请教各位： 企业搬迁新址与建筑装修公司签订装修合同： 装修期限为 2016 年 5 月-2016年 8 月，合同条款中规定：装修公司应确保在工程完工验收后即可投入使用，并确保消防工程通过政府消防管理部门的合格验收。 企业以期末装修工程未通过消防验收为由，将装修费放于在建工程处理。 但该装修实际在 2016 年 8 月就已完工，企业实际于 9 月就已开始使用。 请问，企业会计处理是否正确，还是说按实际使用时间确认长期待摊费用处理？ 谢谢。

回答人：chenyiwei
首先要考虑在未通过消防验收之前就启用，这样操作有无法律风险。该法律风险对报表的影响是否已经得到恰当反映。 其次，既然已经启用，就说明管理层认为已经达到预定可使用状态，应当转固并开始计提折旧。在转固时，应当就后续还可能发生的整改支出作出必要的预计。